# 2013 年 1 月 1 日起执行新小企业会计准则，大家都准备好了吗

提问人：niebinhyn 时间：2012-11-26 16:03:34
我觉得需要披露，企业应当以文字和数字描述相结合、尽可能以列表形式披露重要列报项目的构成及当期增减变动情况，并且报表重要项目的明细金额合计应当与报表项目金额相衔接。 如果占资产比重较大，不披露会影响使用者的判断，那就应该披露，而且，货币资金与长投，特别是货币资金对于企业就如汽油对于汽车一样重要，应该披露。 再者，从发展角度讲，若日后企业规模扩货币资金的作用有可能会增大，从重要性以及对日后的考虑讲，我觉得应该在附注中列示，毕竟附注最后说还有其他需要说明的事项呢。

回答人：chenyiwei
基本赞同。附注的披露应以提高决策有用性、满足信息使用者决策需求为原则。尽管没有明确规定，但对信息使用者有用的信息，也需要披露。当然前提是风险可控。